【裁判字號】    92,易,320
【裁判日期】    920905
【裁判案由】    竊盜
【裁判全文】
臺灣嘉義地方法院刑事判決                          九十二年度易字第三二號
    公  訴  人  臺灣嘉義地方法院檢察署檢察官
    被      告  甲○○
右列被告因竊盜案件，經檢察官提起公訴（九十二年度偵字第三九五六號），本院判
決如左：
    主  文
甲○○竊盜，處有期徒刑月，如易科罰金，以佰元折算壹日。
    事  實
一、甲○○為減省開支，竟意圖為自己不法之所有，於民國九十二年四月三十日某時
    許，在嘉義市○區○○里○○路三十八之十二號住處，將欣嘉石油氣股份有限公
    司（下簡稱欣嘉公司）所有輸送天然瓦斯至用戶之鐵管塞頭，擅自以快速接頭及
    高壓軟管接通，而竊取欣嘉公司之瓦斯能量得手，足生損害於欣嘉公司。嗣於同
    日下午五時許，欣嘉公司員工乙○○、劉文合於上址做瓦斯安全例行性檢查時始
    發覺上情並報警處理。
二、案經嘉義市警察局第二分局報請臺灣嘉義地方法院檢察署檢察官偵查起訴。
    理  由
一、訊據被告甲○○固坦承居住於上址之事實不諱，惟矢口否認有何竊盜之犯行，辯
    稱：上址一樓之瓦斯爐係使用瓦斯桶，伊並無偷接欣嘉公司之瓦斯；且若告訴代
    理人丙○○、證人乙○○等所述為真，僅足以證明欣嘉公司之瓦斯確有遭人竊取
    之情，並無法證明係由伊所竊取，又該公司輸送瓦斯之鐵管置放在外，亦可能遭
    其他人竊取云云。經查：
（一）右揭事實，業據告訴代理人丙○○迭於警訊、偵查中及本院審理時指訴綦詳（
      見警卷第四頁；偵查卷第一○、一一頁；本院卷第一六、一七頁九十二年八月
      二十日訊問筆錄），並經證人乙○○、劉文合於警訊、偵查中及本院審理時證
      述明確（見警卷第五至七頁；偵查卷第九至一一頁；本院卷第一六至一八頁九
      十二年八月二十日訊問筆錄）。又系爭欣嘉公司所有輸送天然瓦斯至用戶之鐵
      管塞頭，位於被告上開住處外，且於九十二年四月三十日確遭人擅自以快速接
      頭及高壓軟管接通之情形，有稽查照片五張及被害報告單乙紙在卷可參（分別
      見警卷第八至一○頁；偵查卷第一三頁）。
（二）被告甲○○於九十二年四月三十日前後，確居住於嘉義市○區○○里○○路三
      十八之十二號乙情，業據被告於偵查中及本院審理時供明在卷（見偵查卷一○
      頁；本院卷第一五頁九十二年八月二十日訊問筆錄），是上址若確有人居住，
      並非不可告人之事，詎被告卻於警訊中供稱：「（問：九十二年四月卅日該民
      權路卅八之十二號有無人員居住？）沒有人居住」等語（見警卷第二頁正面）
      ，足見被告所供顯徵情虛。又參以被告於偵查中供稱：「（問：九十二年三、
      四月之前租何人？）都沒有人住：：：」、「（問：被查獲時有沒有人承租？
      ）沒有：：：」等語（見偵查卷第一○頁），於本院審理時復供稱：「那房子
      四月份的時候沒有租人：：：」等語（見本院卷第三二頁九十二年八月二十七
      日審判筆錄），顯然於查獲當日即九十二年四月三十日，僅被告居住在上址乙
      情，亦堪認定。而位於上址一樓客廳內之瓦斯爐係被告購買，且係被告使用乙
      節，復據被告供明在卷（見警卷第二頁正面；偵查卷第一一頁），則亦僅被告
      能享有盜接欣嘉公司所有輸送天然瓦斯至用戶之鐵管塞頭所生之不法利益甚明
      ，而盜接瓦斯管線事涉刑責，且有一定危險性，非有利可圖，衡諸常情，與上
      址毫不相干，且無利害關係之人應不可能冒險為之，是被告雖辯稱：上址一樓
      有租過他人，可能是之前承租的人偷的云云，不惟與常情有違，且被告未對此
      部分提出確切有利之人證或物證供本院調查，是其上開辯解，尚難採信。況本
      件證人即欣嘉公司員工乙○○、劉文合於上揭時、地發覺上址一樓之瓦斯爐以
      高壓軟管銜接欣嘉公司位於上址屋外之瓦斯管塞頭，並以快速接頭控制瓦斯之
      流量，伊等有拍照存證，而於其等於他地等候同事丙○○抵達後再返回上址時
      ，該高壓軟管已遭人拆除等情，業據告訴代理人丙○○、證人乙○○、劉文合
      於警、偵訊及本院調查時供證明確，並有上址一樓之瓦斯爐以高壓軟管銜接欣
      嘉公司位於上址屋外瓦斯管塞頭，以及該高壓軟管業遭人拆除之照片共四張附
      卷可稽（見警卷第八、九頁正、背面），再參諸該有以高壓軟管銜接之二張照
      片上所顯示之日期確為九十二年四月三十日，足證於九十二年四月三十日時，
      上址一樓瓦斯爐所使用之瓦斯燃料確係欣嘉公司所有之天然瓦斯無訛；雖本院
      於勘驗當日，上址一樓客廳內確有放置瓦斯桶及低壓軟管，惟於查獲時該處確
      無瓦斯桶及低壓軟管乙情，業據證人乙○○、劉文合證述明確，則被告與證人
      乙○○、劉文合間並無何怨隙乙情，業經被告自承在卷（見本院卷第一三頁九
      十二年八月二十日訊問筆錄），是若非確有盜用瓦斯之情，證人乙○○、劉文
      合斷無迭次於警訊、偵查中及本院調查時為相同之供述，而設詞誣指被告之理
      ；加以上開查獲當時所拍攝之照片內，明顯僅有瓦斯爐而無瓦斯桶，與證人乙○○、劉文合所證相符，惟與被告於本院調查時庭呈之照片迥異（見本院卷第
      二五頁），益見證人乙○○、劉文合所言非虛，應堪採信，益證被告所辯上址
      一樓之瓦斯爐係使用瓦斯桶云云，亦係事後圖卸之詞，委不足取。則在上址除
      被告外，均無他人居住之情下，銜接上址屋外瓦斯管塞頭與上址一樓瓦斯爐之
      軟管，應係被告所盜接乙情，足堪認定。
（三）至被告雖辯稱：伊並非無所事事之人，且伊有正當工作，不需要竊取他人瓦斯
      云云。惟上情亦無法推得其不可能為本件犯行之結論，核與認定被告是否涉有
      竊取瓦斯犯行無涉，故被告所辯顯係臨訟卸責之詞，並不足採。
（四）綜上所述，本件雖無直接證據足以證明被告涉有竊取瓦斯之犯行，惟認定犯罪
      事實所憑之證據，並不以直接證據為限，間接證據亦包括在內，故間接證據為
      訴訟上之證明，若已達通常一般人確信其為真實之程度時，應即得為有罪之認
      定（最高法院七十六年度台上字第四九八六號判例意旨參照）。是本院綜合上
      開間接證據觀之，本件事證明確，被告犯行洵堪認定。
二、按刑法第三百二十三條規定電能、熱能及其他能量或電磁紀錄，關於刑法竊盜罪
    章之犯罪，以動產論，是核被告甲○○所為，係犯刑法第三百二十條第一項之竊
    盜罪。爰審酌被告昧貪圖便企圖不勞而獲，若稍有閃失，將造成無可挽救之公共
    危險，且犯罪後猶飾詞圖卸，尚無悔意，惟其僅供己用，惡性尚非重大，及其犯
    罪之動機、目的、手段，犯罪所生之危害及竊得之財物價值等一切情狀，量處如
    主文所示之刑，並諭知易科罰金之折算標準，以資儆懲。
三、公訴意旨另以：被告甲○○基於意圖為自己不法所有之概括犯意，自九十二年三
    月間某日起，至同年四月三十日下午五時許，在上址以上開手法，連續竊取欣嘉
    公司之瓦斯能量得手，因認被告涉有連續竊盜之犯行。惟查，被告雖於偵查中自
    承其自九十二年三月間即居住於上址，然遍查全院卷證，並無何積極證據證明被
    告自九十二年三月間即有竊取瓦斯之犯行，且欣嘉公司亦未提出任何證據以供本
    院調查，是除查獲當日即九十二年四月三十日外，尚難認被告自九十二年三月間
    即有竊取瓦斯之舉，此外，復查無其他積極證據足資認定被告有公訴人所指之犯
    行，原應為無罪之諭知，惟公訴意旨認此部分與前開有罪部分有連續犯裁判上一
    罪之關係，爰不另為無罪之諭知，附此敘明。
據上論斷，應依刑事訴訟法第二百九十九條第一項前段，刑法第三百二十條第一項、
、第三百二十三條、第四十一條第一項前段，罰金罰鍰提高標準條例第一條前段、第
二條，判決如主文。
本案經檢察官周欣潔到庭執行職務。
中      華      民      國    九十二    年      九      月      五      日
                                臺灣嘉義地方法院刑事第一庭
                                    法  官  黃  仁  勇
右正本證明與原本無異。
如不服本判決，應於判決送達後十日內向本院提出上訴狀( 應附繕本 )。告訴人或被
害人如對於本判決不服者，應具備理由請求檢察官上訴，其上訴期間之計算係以檢察
官收受判決正本之日期為準。
中      華      民      國    九十二    年      九      月      五      日
                                    書記官  呂  權  芳
附錄本判決論罪科刑法條：
(1)刑法第三百二十條：
意圖為自己或第三人不法之所有，而竊取他人之動產者，為竊盜罪，處五年以下有期
徒刑、拘役或五百元以下罰金。
意圖為自己或第三人不法之利益，而竊佔他人之不動產者，依前項之規定處斷。
前二項之未遂犯罰之。
(2)刑法第三百二十三條：
電能、熱能及其他能量或電磁紀錄，關於本章之罪，以動產論。


司法院資訊處製作；財團法人民間司法改革基金會備份。
